# 请教，拆迁补偿款的会计处理与现金流量表的项目问题？

提问人：lixin022 时间：2017-10-29 10:19:41
大家好。
请问，关于拆迁补偿款的处理与现金流量表疑问。
某上市公司 之下 某子公司 在上海要搬迁到其他地方，是政府规划的。钱已经陆续收到。有两个疑问：
1.收到的拆迁补偿款，记到什么科目？我看之前资料说是专项应付款，而且差额不能记到损益里，到资本公积。
但实际子公司做账---记到其他应收款，而且也打算把最终结算差额记到营业外收入。这样可以吗？
2.陆续收到的搬迁补偿款放在现金流量表里哪个项目？ 子公司实际放到了---“”收到的其他与投资活动有关的现金”。。但是根据搬迁补助可以类似资产相关的政府补助，应该到---“收到的其他与筹资活动有关的现金“。”这个又是哪个为准？
望各位以及陈版指导。

回答人：chenyiwei
1 、关键是看该项搬迁是否为政策性搬迁且补偿款直接来源于财政预算。根据不同性质和款项来源，在《企业会计准则解释第 3 号》
第四条中对号入座确定对应的会计处理方法，这里不存在会计处理方法选择的空间。 2 、根据主要来源和补偿对象考虑，例如最初收到的款项可以认为是对应于旧资产成本收回的，作为投资活动；其次收到的款项是对应于费用性支出的，作为经营活动；最后收到的款项是对应于新资产购建支出和转入资本公积的结余资金的，作为筹资活动。

提问人：lixin022 时间：2017-10-30 10:57:38
版主你好。
我查看协议，是镇政府办公室盖章的，而且第一条写的就是“为了整体规划建设需要”。所以感觉应该做专项应付款。而且也是财政预算划款。
另外，资金确实是分具体对象的。有土地房屋补偿，设备补偿，搬迁费用补偿，停工人员损失等补偿。都放到投资活动有点不妥。

回答人：chenyiwei
如果能够分清每笔收到的款项分别是对应于什么项目，则根据补偿项目的性质分别处理。如果无法合理分清，则只能按照其中可能金额最大的项目（资产处置）确定其归属的类别和项目了。

提问人：呼叫帮助 时间：2017-11-19 11:07:03
陈版政府给的款项有的企业作为专项应付款处理，我就搞不清楚专项应付款和政府补助的差别，在何种情况下需要作为专项应付款处理？

回答人：chenyiwei
专项应付款是政府对企业的资本性投入，不是政府补助。另外无法分清资本性投入和政府补助时，如搬迁补偿款，收到时也在专项应付款中先挂账。

提问人：呼叫帮助 时间：2017-11-20 20:15:06
专项应付款是政府对企业的资本性投入，不是政府补助。请问在何时何种情况下可以将专项应付款转出，转到哪个科目合适？

回答人：chenyiwei
在确定属于政府资本性投入的前提下，一般在项目完成并通过政府验收后，将留给企业的专项拨款余额从专项应付款转入资本公积。